臺灣高等法院臺中分院民事裁定　100年度抗字第415號
抗　告　人　洪振輝
　　　　　　王惠齡
　　　　　　洪安娜
　　　　　　游秋耀
　　　　　　李雄壹
上列抗告人與相對人黃百祿間第三人異議不實等事件，抗告人對
於中華民國100年8月26日臺中地方法院100年度訴字第449號所為
裁定提起抗告，本院裁定如下：
    主  文
原裁定廢棄。
本件訴訟標的價額核定為新台幣壹佰萬元。
抗告訴訟費用由相對人黃百祿負擔。
    理  由
一、按訴訟標的之價額，由法院核定；核定訴訟標的之價額以起
    訴時之交易價額為準，無交易價額者以原告就訴訟標的所有
    之利益為準；又以一訴主張數項標的者，其價額合併計算之
    ，民事訴訟法第七十七條之一第一項、第二項、第七十七條
    之二第一項前段分別定有明文。又第三人異議之訴之訴訟標
    的為該第三人之異議權，法院核定此訴訟標的之價額，應以
    該第三人本於此項異議權，請求排除強制執行所有之利益為
    準。本件就訴訟標的所有之利益，僅為十萬元，自應以此核
    定訴訟標的之價額。惟執行標的物之價值若低於執行名義所
    載債權額時，其就訴訟標的所有之利益，僅為執行標的物不
    受強制執行，故訴訟標的之價額，應以執行標的物之價值為
    準（最高法院91年度第5次民事庭會議決議參照）。是以強
    制執行異議之訴其訴訟標的之價額，原則上應以債權人就其
    執行名義所載債權額為計算其起訴利益。
二、查本件相對人執台灣台中地方法院99年度司裁全字第3091號
    裁定為執行名義，准其供擔保新台幣（下同）334,000元後
    ，就抗告人洪振輝所有財產在100萬元範圍內予以假扣押，
    嗣原審執行處核發禁止命令，禁止抗告人洪振輝就其對於第
    三人即抗告人王惠齡、洪安娜、游秋耀所有台灣中酒股份有
    限公司股票返還請求權、股票登記請求權、股票過戶登記塗
    銷請求權為處分等，經抗告人王惠齡、洪安娜、游秋耀聲明
    異議，相對人乃提起本件訴訟，有台灣台中地方法院100年
    度訴字第449號、99年度司裁全字第3091號、99年度司執全
    字第1626號等卷可稽，揆諸上揭說明，應以相對人就其執行
    名義所載債權額100萬元為其訴訟標的價額，抗告意旨應以
    股票價值核算云云固非可採，然原裁定認為訴訟標的價額不
    能核算，依民事訴訟法第七十七條之十二規定以165萬元計
    算等情，容有未洽，自應由本院予以廢棄改判，改以100萬
    元核算。
三、據上論結，本件抗告為有理由，依民事訴訟法第495之1第1
    項、第450條、第95條、第78條，裁定如主文。
中    華    民    國   100    年    10    月    17    日
                民事第五庭    審判長法  官  李寶堂
                                    法  官  古金男
                                    法  官  鄭金龍
以上正本係照原本作成。
如不服本裁定應於裁定送達後10日內向本院提出抗告理由狀（須
按他造人數附具繕本），並繳納抗告裁判費新台幣1,000元。
                                    書記官  姚錫鈞
中    華    民    國   100    年    10    月    18    日
                                                      Ｓ